【裁判字號】    89,上易,1595
【裁判日期】    890510
【裁判案由】    妨害婚姻
【裁判全文】
臺灣高等法院臺中分院刑事判決                  八十九年度上易字第一五九五號
    上  訴  人
    即  被  告  丙○○
    上  訴  人
    即  被  告  丁○○
右上訴人，因被告妨害婚姻案件，不服臺灣臺中地方法院八十九年度易字第一○七五
號，中華民國八十九年五月十日第一審判決（起訴案號：臺灣臺中地方法院檢察署八
十九年度偵字第三九四八號），提起上訴，本院判決如左：
    主      文
上訴駁回。
    事實及理由
一、本案經本院審理結果，認第一審判決認上訴人即被告（下稱被告）丙○○，有配
    偶而與人通姦，處有期徒刑二月，上訴人即被告（下稱被告）丁○○，與有配偶
    之人相姦，處有期徒刑二月，並均諭知易科罰金折算之標準為三百元折算一日，
    其認事用法及量刑均無不當，應予維持，並引用第一審判決書記載之事實、證據
    及理由（如附件）。
二、被告丙○○上訴意旨略稱本案之發生乃因告訴人乙○○未照顧家庭，其因而需在
    臺中市及雲林縣麥寮鄉兩地奔跑，被告丁○○幫忙其照顧家庭，二人並未通姦，
    該錄影帶係其自行召妓，與丁○○無涉，其召妓係得告訴人同意云云。被告丁○
    ○上訴理由略稱該錄影帶之女子並非伊，本案係丙○○夫妻之感情糾紛，與伊不
    相干云云。惟查，被告二人確有在臺中市○○路丙○○原先住處三樓通姦之事實
    ，業據告訴人乙○○先後於偵查審理時指訴綦詳，並有告訴人裝設錄製之錄影帶
    可憑，依偵查中之當庭播放所示，確有一男一女二人在床上之情事，有偵查筆錄
    可稽，被告丙○○先辯稱該男子非其，嗣於本院審理改稱係其自行召妓，前後所
    供不合，且無法供稱召妓之具體內容，已難認其所辯堪採。況被告丙○○之女兒
    許燕玉（七十三年五月四日生）於偵查中證稱該錄影帶係伊住處三樓，其父與丁
    ○○曾在房間內反鎖多次，並有言及共同洗澡之情事甚詳在卷（參見他字卷三五
    頁），足見被告二人上開空口所辯，核係卸責之詞，不足採信。又被告丙○○所
    辯其召妓係得告訴人所同意乙節，未能提出任何證據以茲證明，且衡諸常情，告
  訴人如已同意，何需聯絡監控人員前去上開住處裝設錄製錄影帶之設備，而告訴
    人雙方間之離婚訴訟亦經一審判決准許告訴人之請求，此有告訴人所提判決書在
    卷可憑，足見被告丙○○上開所辯，礙難採取。至證人許燕玉於偵查中已證稱在
    卷，被告丙○○雖否認其證詞，但別無其他證據待調查，本院自無傳喚作證必要
    ，併此敘明。原審因而綜合各情，認定被告二人成立通姦、相姦罪，各判決有期
    徒刑二月，並諭知易科罰金之折算標準，經核並無不合，量刑亦屬允當，被告二
    人猶執陳詞，空口否認犯罪，不足採信，其等上訴指摘原審認定不當，自為無理
    由，應予駁回。末查被告丙○○辯稱與告訴人之感情如何，雙方應否離婚云云，
    核與上開認定並無直接關連，附此載明。
據上論結，應依刑事訴訟法第三百七十三條、第三百六十八條，判決如主文。
本案經檢察官甲○○到庭執行職務
中      華      民      國    八十九     年      八     月      十五    日
                                  臺灣高等法院臺中分院刑事第二庭
                                        審判長法  官  羅  禮  政
                                              法  官  陳  欣  安
                                              法  官  蔡  聰  明
右正本證明與原本無異。
不得上訴。
                                              書記官    瑞  芳
中      華      民      國    八十九     年      八     月      十六    日
附錄：本案論罪科刑法條全文
刑法第二百三十九條：
有配偶而與人通姦者，處一年以下有期徒刑；其相姦者亦同。
                                                                        Ｃ


司法院資訊處製作；財團法人民間司法改革基金會備份。
